
---
title: "Ejemplo de Presentación en R Markdown"
author: "Tu Nombre"
date: "`r format(Sys.Date(), '%d de %B, %Y')`"
output: 
  ioslides_presentation: default
---

## Diapositiva 1: Introducción

Bienvenidos a nuestra presentación de R Markdown.

- R Markdown permite crear presentaciones dinámicas.
- Fácil de escribir y compartir.

## Diapositiva 2: Datos

Aquí presentamos algunos datos simples.

```{r}
# Generando datos ficticios
datos <- data.frame(
  Grupo = c("A", "B", "C", "D"),
  Valor = c(20, 25, 15, 10)
)

# Mostrando los datos
datos
```

## Diapositiva 3: Gráfico

Visualizamos los datos en un gráfico de barras.

```{r, echo=FALSE}
# Cargando librería para gráficos
library(ggplot2)

# Creando el gráfico
ggplot(datos, aes(x=Grupo, y=Valor, fill=Grupo)) +
  geom_bar(stat="identity") +
  theme_minimal() +
  labs(title="Distribución de Valores por Grupo", y="Valor", x="Grupo")
```

## Diapositiva 4: Conclusión

- R Markdown es una herramienta poderosa para presentaciones.
- Permite la integración de código y resultados en tiempo real.

---

